【裁判字號】    92,訴,1215
【裁判日期】    921203
【裁判案由】    毒品危害防制條例
【裁判全文】
臺灣彰化地方法院刑事判決                        九十二年度訴字第一二一五號
    公  訴  人  臺灣彰化地方法院檢察署檢察官
    被      告  甲○○
右列被告因違反毒品危害防制條例案件，經檢察官提起公訴（九十二年度毒偵字第一
九四八號），及移
二百七十三條之一第一項之情形，而改依簡式審判程序判決如左：
        主  文
甲○○連續施用第一級毒品，處有期徒刑壹年，扣案之第一級毒品海洛因參包（驗後
淨重合計零點玖捌公克）沒收銷燬之，注射針筒貳支沒收；又連續施用第二級毒品，
處有期徒刑捌月，扣案之第二級毒品甲基安非他命壹包（毛重約零點肆公克）沒收銷
燬之，玻璃吸食器壹支沒收；應執行有期徒刑壹年陸月，扣案之第一級毒品海洛因參
包（驗後淨重合計零點玖捌公克）、第二級毒品甲基安非他命壹包（毛重約零點肆公
克）均沒收銷燬之，注射針筒貳支、玻璃吸食器壹支均沒收。
        事  實
一、甲○○曾於民國八十九年十一月間因施用毒品案件，經本院以八十九年度毒聲字
    第五四六四號裁定送勒戒處所觀察、勒戒後，認有繼續施用毒品之傾向，再經本
    院以八十九年度毒聲字第五八二九號裁定令入戒治處所施以強制戒治，再以本院
    九十年度毒聲字第一九四七號裁定停止戒治所餘期間付保護管束，而保護管束未
    經撤銷，視為戒治期滿，由台灣彰化地方法院檢察署檢察官於九十一年一月十日
    ，以九十一年度戒毒偵字第一六號為不起訴處分確定。仍不知悔改，復基於施用
    第一級毒品之概括犯意，自九十二年二月中旬某日起，至九十二年六月十八日十
    八、九時許止，連續在彰化縣大村鄉○○村○○路○段二巷四三號居處，以將海
    洛因溶入水中，再以針筒注射之方式，約二、三天一次，施用海洛因多次。另基
    於施用第二級毒品甲基安非他命之概括犯意，自九十二年五月五日十四時許起，
    至九十二年六月十八日十七時許止，連續在前揭處所，以將甲基安非他命置於玻
    璃管內燒烤吸其煙霧之方式，約一星期一次，施用甲基安非他命多次。嗣於九十
    二年六月十日十八時三十分許，在上址為警查獲，並扣得其所有供施用第一級毒
    品海洛因之注射針筒一支及供施用第二級毒品甲基安非他命之玻璃吸管一支等物
    ，及於九十二年六月十九日七時三十五分許，在彰化縣大村鄉○○村○○○路聖
    瑤橋附近為警查獲，並扣得其所有之第一級毒品海洛因三包（驗後淨重合計０．
    九八公克）、供施用第一級毒品海洛因之注射針筒一支，及第二級毒品甲基安非
    他命一包（毛重約０．四公克）等物。
二、案經彰化縣警察局員林分局報請台灣彰化地方法院檢察署檢察官偵查起訴，及移
    送併辦，本院認有刑事訴訟法第二百七十三條之一第一項之情形，而改依簡式審
    判程序審理。
        理  由
一、按除被告所犯為死刑、無期徒刑、最輕本刑為三年以上有期徒刑之罪或高等法院
    管轄第一審案件者外，於前條第一項程序進行中，被告先就被訴事實為有罪之陳
    述時，審判長得告知被告簡式審判程序之旨，並聽取當事人、代理人、辯護人及
    輔佐人之意見後，裁定進行簡式審判程序；除簡式審判程序及簡易程序案件外，
    第一審應行合議審判，刑事訴訟法第二百七十三條之一第一項、第二百八十四條
    之一分別定有明文。本件被告甲○○所涉係死刑、無期徒刑、最輕本刑為三年以
    上有期徒刑之罪或高等法院管轄第一審案件以外之罪，並於本院行準備程序時就
    被訴事實為有罪之陳述，本院合議庭依前揭規定，經評議結果，裁定改由一名法
    官獨任行簡式審判程序，先予敘明。
二、右揭犯罪事實，業據被告甲○○分別於警訊中及本院審理時坦承不諱，且其被查
    獲後為警採集之尿液，經送請彰化縣衛生局檢驗結果，呈甲基安非他命、嗎啡（
    海洛因施用入人體後，水解還原成嗎啡，再循嗎啡之代謝方式排出體外）陽性反
    應，有彰化縣衛生局九十二年六月二十日煙檢字第九二一二五六號、九十二年七
    月十四日煙檢字第九二一三七四號煙毒尿液檢驗成績書各一紙在卷可按。又扣案
    之白色粉末經送法務部調查局檢驗結果，確含為第一級毒品海洛因無訛，亦有該
    局九十二年十一月四日調科壹字第一四０００九五八八號鑑定通知書一紙附卷可
    參，並有被告所有之第一級毒品海洛因三包（驗後淨重０．九八公克）、第二級
    毒品甲基安非他命一包（毛重約０．四公克），及供其施用第一級毒品海洛因之
    注射針筒二支、供施用第二級毒品甲基安非他命之玻璃吸管一支等物扣案可資佐
    證，被告之自白堪以採信。本件事證明確，被告犯有施用毒品之犯行應堪認定。
三、又被告曾於八十九年十一月間因施用毒品案件，經本院以八十九年度毒聲字第五
    四六四號裁定送勒戒處所觀察、勒戒後，認有繼續施用毒品之傾向，再經本院以
    八十九年度毒聲字第五八二九號裁定令入戒治處所施以強制戒治，再以本院九十
    年度毒聲字第一九四七號裁定停止戒治所餘期間付保護管束，而保護管束未經撤
    銷，視為戒治期滿，由台灣彰化地方法院檢察署檢察官於九十一年一月十日，以
    九十一年度戒毒偵字第一六號為不起訴處分確定等情，有臺灣高等法院被告全國
    前案紀錄表、臺灣彰化地方法院檢察署刑案資料查註紀錄表、不起訴處分書等在
    卷可按，顯係於前案施用毒品經強制戒治期滿，由檢察官為不起訴處分後，五年
    內再犯本件施用毒品罪，應予依法論科。
四、核被告所為，係犯毒品危害防制條例第十條第一項之施用第一級毒品罪及第十條
    第二項之施用第二級毒品罪。被告分別持有第一、二級毒品之低度行為應各為其
    施用之高度行為吸收，不另論罪，並予敘明。被告先後多次施用第一級毒品海洛
    因及第二級毒品甲基安非他命之犯行，均時間緊接，所犯又係構成要件相同之罪
    名，顯均係基於概括犯意反覆為之，均為連續犯，應依刑法第五十六條之規定論
    以一罪，並均加重其刑。公訴人移送併辦被告自九十二年六月十日起至同年十八
    日止，施用第一級毒品海洛因及第二級毒品甲基安非他命部分，雖未據起訴，然
    與起訴有罪部分分別有連續犯之裁判上一罪關係，本院自得一併審究。又其前開
    所犯二罪間，犯罪構成要件不同，行為互殊，顯係基於各別犯意為之，應予分論
    併罰。爰審酌被告犯罪次數、施用之期間、動機、目的、方法、不知珍惜身體，
    犯罪所生危害，及犯後坦承犯行之態度等一切情狀，各量處如主文所示之刑，並
    定其應執行之刑，以示懲處。至扣案被告所有之海洛因三包（驗後淨重合計０．
    九八公克）屬第一級毒品，甲基安非他命一包（毛重約０．四公克）屬第二級毒
    品，爰均依毒品危害防制條例第十八條第一項前段之規定沒收銷燬之；供施用第
    一級毒品海洛因之注射針筒二支及施用第二級毒品甲基安非他命之玻璃吸管一支
    ，併依刑法第三十八條第一項第二款之規定宣告沒收。
據上論斷，應依刑事訴訟法第二百七十三條之一第一項、第二百九十九條第一項前段
，毒品危害防制條例第十條第一項、第二項、第十八條第一項前段，刑法第十一條前
段、第五十六條、第五十一條第五款、第三十八條第一項第二款，判決如主文。
本案經檢察官黃玉琪到庭執行職務。
中      華      民      國      九十二      年    十二    月      三    日
                                臺灣彰化地方法院刑事第一庭
                                    法      官  陳  秋  錦
右正本證明與原本無異。
如不服本判決，應於判決送達後十日內，向本院提出上訴狀（須附繕本）。
                                    法院書記官  于  淑  真
中      華      民      國      九十二      年    十二    月      四    日
毒品危害防制條例第十條
施用第一級毒品者，處六月以上五年以下有期徒刑。
施用第二級毒品者，處三年以下有期徒刑。
毒品危害防制條例第十八條：
查獲之毒品及專供製造或施用毒品之器具，不問屬於犯人與否，均沒收銷燬之。但合
於醫藥或研究之用者，得不予銷燬。
前項合於醫藥或研究用毒品或器具之管理辦法，由法務部會同行政院衛生署定之。


司法院資訊處製作；財團法人民間司法改革基金會備份。
